臺灣高雄地方法院刑事判決　　　　　110年度審交易字第933號
公　訴　人　臺灣高雄地方檢察署檢察官
被　　　告　楊博淵
上列被告因過失傷害案件，經檢察官提起公訴（110 年度偵字第
00000 號），本院裁定進行簡式審判程序，判決如下：
    主  文
楊博淵犯過失傷害罪，處有期徒刑參月，如易科罰金，以新臺幣
壹仟元折算壹日。
    事實及理由
一、本件被告楊博淵所犯為死刑、無期徒刑、最輕本刑為3 年以
    上有期徒刑以外之罪，其於準備程序中就被訴事實為有罪之
    陳述，經法官告知簡式審判程序之旨，並聽取當事人之意見
    後，本院裁定進行簡式審判程序。又本件之證據調查，依刑
    事訴訟法第273 條之2 規定，不受同法第159 條第1 項、第
    161 條之2 、第161 條之3 、第163 條之1 及第164 條至第
    170 條規定之限制，均合先敘明。
二、本案犯罪事實及證據，業據檢察官於起訴書記載明確，均予
    引用如附件，並就證據部分補充：被告楊博淵於本院審理時
    之自白（見本院卷第107 、115 頁）。
三、論罪科刑：
（一）罪名：
      核被告所為，係犯刑法第284 條前段過失傷害罪。告訴人
      雖於本院審理時表示因本件車禍事故受有嗅覺喪失、左眼
      視神經病變等重傷害云云（見本院卷第95頁請求調查證據
      狀），然依告訴人所提出之診斷證明書，僅記載「該員自
      訴仍有嗅覺喪失等症候群等語」（見本院卷第65頁），並
      無從認定告訴人確實因本件車禍事故而受有嗅覺喪失、左
      眼視神經病變等重傷害，自難認被告涉有過失致重傷害之
      犯行。另被告雖曾於本院審理時主張告訴人亦有超速行駛
      之過失云云，然被告所提出之行車紀錄器畫面，並未拍攝
      到告訴人之車輛，無法證明告訴人有超速之情形乙節，業
      經當庭播放確認無訛（見本院卷第107 頁準備程序筆錄）
      ，且縱告訴人有超速之情事，亦無法免除被告過失之責，
      僅得作為量刑之參考，併此敘明。
（二）刑之減輕事由：
      被告於肇事後，報案人或勤指中心轉來資料未報明肇事人
      姓名，處理員警前往現場處理時在場，並當場主動坦承為
      肇事者，有高雄市政府警察局道路交通事故肇事人自首情
      形紀錄表附卷可考（見警卷第35頁），堪認符合自首之要
      件，爰依刑法第62條前段規定，減輕其刑。
（三）刑罰裁量：
      爰以行為人之責任為基礎，並審酌被告駕駛車輛上路，因
      一時疏失未能遵守道路規則，肇致本件交通事故，致告訴
      人受有傷害，造成他人身體及精神之痛苦，所為實屬不該
      （告訴人另提起刑事附帶民事訴訟求償，裁定移由本院民
      事庭審理）；惟念被告犯後坦承犯行，態度尚可，兼衡被
      告之素行、本件犯罪之手段、情節、告訴人所受傷勢之所
      生危害，被告之智識程度、家庭生活、經濟狀況等一切具
      體情狀（涉被告個人隱私，均詳卷），量處如主文所示之
      刑，並諭知易科罰金之折算標準。
據上論斷，應依刑事訴訟法第299 條第1 項前段、第310 條之2
、第454 條第2 項，刑法第284 條前段、第62條前段、第41條第
1 項前段，刑法施行法第1 條之1 ，判決如主文。
本案經檢察官王清海提起公訴，檢察官范文欽到庭執行職務。
中    華    民    國   111    年    2     月    15    日
                  刑事第五庭  法  官    黃政忠
以上正本證明與原本無異
如不服本判決應於收受送達後20日內向本院提出上訴書狀，並應
敘述具體理由；如未敘述上訴理由者，應於上訴期間屆滿後20日
內向本院補提理由書（均須按他造當事人之人數附繕本）「切勿
逕送上級法院」。
「因疫情而遲誤不變期間，得向法院聲請回復原狀」
中    華    民    國   111    年    2     月    16    日
                              書記官    儲鳴霄
附錄本判決論罪科刑法條：
刑法第284 條
因過失傷害人者，處1 年以下有期徒刑、拘役或10萬元以下罰金
；致重傷者，處3 年以下有期徒刑、拘役或30萬元以下罰金。
附件：
臺灣高雄地方檢察署檢察官起訴書
                                    110年度偵字第18793號
    被      告  楊博淵  男  22歲（民國00年0月00日生）
                        住高雄市○○區○○○路00巷00號3
                          樓
                        居高雄市○鎮區○○街000巷0號
                        國民身分證統一編號：Ｚ000000000號
上被告因過失傷害案件，業經偵查終結，認應提起公訴，茲將犯
罪事實及證據並所犯法條分敘如下：
        犯罪事實
一、楊博淵於民國110 年3 月30日17時37分許，駕駛車牌號碼00
    00-00 號自用小客車，沿高雄市前鎮區中山三路由南往北方
    向行駛，行經中山三路與正勤路口時，本應注意車輛行駛至
    交岔路口，轉彎車應讓直行車先行，而依當時天候晴、日間
    自然光線、柏油路面乾燥、無缺陷、無障礙物，視距良好之
    情形下，並無不能注意之情事，竟疏未注意及此，即貿然左
    轉進入正勤路，適有未成年人曾○仁（真實姓名詳卷）騎乘
    車牌號碼000-0000號普通重型機車沿中山三路由北往南方向
    駛來，閃避不及，致兩車遂發生擦撞，造成曾○仁受有頭部
    外傷併顱內出血、左側額竇開放性骨折併眼瞼撕裂傷（共貳
    處，分別長約8 公分和6 公分）、鼻骨骨折併兩側上頷骨骨
    折（右側為第二型上頷骨骨折/ 左側為第三型上頷骨骨折）
    併咬合不正、左側遠端橈骨骨折併左側遠端尺骨骨折、左側
    股骨幹骨折、左側鎖骨骨折之傷害。嗣經警到場處理，楊博
    淵在場並當場承認為肇事人，而悉上情。
二、案經曾○仁訴由高雄市政府警察局前鎮分局報告偵辦。
        證據並所犯法條
一、證據清單及待證事實
┌───┬───────────┬────────────┐
│編號  │證據名稱              │待證事實                │
├───┼───────────┼────────────┤
│1     │被告楊博淵於警詢及偵查│被告與告訴人曾○仁於上開│
│      │中之供述              │時地發生車禍之事實。    │
├───┼───────────┼────────────┤
│2     │告訴人曾○仁於警詢及偵│全部犯罪事實。          │
│      │查中之指述            │                        │
├───┼───────────┼────────────┤
│3     │道路交通事故現場圖、道│被告與告訴人於上開時地發│
│      │路交通事故調查報告表㈠│生車禍之事實。          │
│      │、㈡-1各1份、道路交通 │                        │
│      │事故談話紀錄表2份及照 │                        │
│      │片8張                 │                        │
├───┼───────────┼────────────┤
│4     │道路交通事故初步分析研│被告行駛至交岔路口，轉彎│
│      │判表                  │車未禮讓直行車，為肇事原│
│      │                      │因之事實。是被告對於告訴│
│      │                      │人之受傷確有過失。      │
├───┼───────────┼────────────┤
│7     │阮綜合醫療社團法人阮綜│告訴人因上開車禍受有犯罪│
│      │合醫院診斷證明書1 紙  │事實欄所述傷害之事實。  │
└───┴───────────┴────────────┘
二、核被告所為，係犯刑法第284 條前段之過失傷害罪嫌。被告
    於肇事後，犯罪偵查機關未發覺前，即主動向到場處理之警
    員自承其為肇事者，並願接受裁判，此有高雄市政府警察局
    道路交通事故肇事人自首情形紀錄表1 紙在卷可稽，核與自
    首要件相符，請斟酌是否依刑法第62條前段規定減輕其刑。
三、依刑事訴訟法第251 條第1 項提起公訴。
    此  致
臺灣高雄地方法院
中    華    民    國   110    年    11    月    3     日
                              檢  察  官  王清海
